

#### Contacto

jonathan050315jj@gmail.com

+1 (908)-591-5193

New Jersey

https://jhondesign.com

https://github.com/jhonjpg/

in www.linkedin.com/in/jonathanjpg

## Habilidades

HTML

CSS

**JAVASCRIPT** 

**JQUERY** 

REACT IS

REDUX

BOOSTRAP

**GITHUB** 

TAILWIND

NODE JS

EXPRESS

API REST

MONGO DB PYTHON

PHP

SQL

**SWIFT UI** 

# **Idiomas**

Español 0000

Inglés 0000

# JONATHAN PEÑA

#### DESARROLLADOR FULL STACK

### RESUMEN PROFESIONAL

Desarrollador de software con amplia experiencia en diseño web, corrección de errores y desarrollo de nuevos proyectos. Conocedor de diversas plataformas, lenguajes de programación y mantenimiento de sistemas. Competente en gestionar eficazmente proyectos individuales y colaborar como parte de un equipo constructivo.

#### **EXPERIENCIA**

Febrero 2023 - Agosto 2023

DS Technologies Inc ~ Desarrollador Full Stack Ashburn, VA

- · Convirtió bocetos de sitios web en sitios web receptivos perfectos en píxeles compatibles con todos los dispositivos.
- Trabajó con un equipo de desarrolladores para agregar características, solucionar errores y realizar actualizaciones en aplicaciones existentes.
- · Colaboró con diseñadores para crear interfaces de usuario intuitivas tanto para plataformas móviles como de escritorio.
- Consultó con clientes y otros departamentos sobre el estado del proyecto, propuestas y problemas técnicos, como el diseño y mantenimiento del sistema de software.
- Desarrolló y mantuvo aplicaciones web front-end utilizando HTML, CSS, JavaScript, React.js, Redux.

Febrero 2021 - Junio 2022

Maxe ~ Desarrollador Web

Santiago, República Dominicana

- · Desarrolló y mantuvo aplicaciones web utilizando HTML, CSS, JavaScript y jQuery.
- Coordino los flujos de trabajo para optimizar los recursos y priorizar las cargas de trabajo de alto volumen.
- Depuró aplicaciones web existentes para identificar y corregir errores en la lógica o estructura de la codificación.
- · Aplicó habilidades en diagnóstico y solución de problemas de red para resolver problemas rápidamente.
- Desarrolló soluciones web seguras y confiables para satisfacer los requisitos del cliente.

Enero 2020 - Febrero 2021

Cementos Cibao S.A. ~ Desarrollador Front-End

Santiago, República Dominicana

- Diseñó y desarrolló nuevas características y funcionalidades para sistemas existentes.
- Identificó y resolvió problemas de compatibilidad con el navegador en diferentes dispositivos y navegadores.
- · Optimizó el rendimiento del sitio web mediante la reducción del tiempo de carga y la mejora de la eficiencia del código.
- Colaboró estrechamente con los diseñadores y otros desarrolladores para crear una experiencia de usuario excepcional en el sitio web.

#### **EDUCACIÓN**

Ingeniero de Software

Enero 2018

UTESA - Santiago, República Dominicana

Junio 2021

UDEMY

Certificación